臺灣高等法院刑事判決　　　　　　　　94年度上易字第1587號
上　訴　人　臺灣桃園地方法院檢察署檢察官
被　　　告　甲○○
　　　　　　　　　　1號4樓
上列上訴人因被告違反毒品危害防制條例案件，不服臺灣桃園地
方法院94年度易字第919號，中華民國94年7月22日第一審判決（
起訴案號：臺灣桃園地方法院檢察署94年度毒偵字第2106號），
提起上訴，本院判決如下：
    主  文
上訴駁回。
    理  由
一、公訴意旨略以：被告甲○○前因毀損案件，經臺灣苗栗地方
    法院於民國88年9月24日判處有期徒刑 4月確定，嗣於89年7
    月19日執行完畢。又因施用毒品案件，經依臺灣新竹地方法
    院裁定送強制戒治期滿後，由臺灣新竹地方法院檢察署檢察
    官於92年 8月20日，以92年度戒毒偵字第45號為不起訴處分
    確定。詎於5年內，復基於施用毒品之概括犯意，於94年3月
    27日為警採尿前回溯96小時內某時，在臺灣地區某處，施用
    第二級毒品安非他命1次，而於94年3月26日17時許，在桃園
    縣中壢市○○里 ○鄰○○道路處，為警查獲，因認被告涉犯
    毒品危害防制條例第10條第2項之施用第二級毒品罪嫌。
二、原判決以：按案件由犯罪地或被告之住所、居所或所在地之
    法院管轄。又無管轄權之案件，應諭知管轄錯誤之判決，並
    同時諭知移送於管轄法院，刑事訴訟法第5條第1項、第 304
    條分別定有明文。經查：被告經警採尿送驗結果，確呈安非
    他命陽性反應，有臺灣尖端先進生技醫藥股份有限公司濫用
    藥物檢驗報告在卷可稽。惟被告供稱住、居所地，均係新竹
    市○○路58巷12弄12之1號4樓，有被告之警詢筆錄在卷可稽
    （見偵查卷第6頁、第7頁；第31頁），另被告係設籍於新竹
    市○區○○路58巷12弄1號4樓，亦有個人基本資料查詢結果
    在卷為憑。又本件繫屬原審法院時，被告並未在監、在押，
    有卷附本院被告前案紀錄表、本院在監在押全國紀錄表在卷
    可證，足見被告之住所、居所或所在地均非屬原審法院管轄
    區域內。再本件被告自始即否認有施用毒品犯行，而警方查
    獲時所扣得之吸管 1支、安非他命1包、注射針筒1支均非被
    告所有，而分屬同案被告陳俊雄、綽號「小馬」之人所有，
    業據陳俊雄於偵查中供述無訛，足見本件犯罪地不明，且無
    證據證明被告於原審法院轄區內確有施用第二級毒品犯行。
    從而，本件不僅被告犯罪地不明，且被告住所地或起訴時所
    在地均不在原審法院管轄區域。足見本件被告施用第二級毒
    品之犯行，原審並無管轄權。檢察官竟向原審提起公訴，原
    審不經言詞辯論，諭知管轄錯誤，並移送於有管轄權之台灣
    新竹地方法院審理，核無違誤。
三、公訴人上訴意旨以：被告雖否認犯行，然被告工作地點分別
    在新竹或桃園縣中壢市等地，且被告為警查獲後經採尿送驗
    後確呈安非他命陽性反應，足見被告為警查獲前應有於上開
    處所等處施用安非他命甚明。被告否認有施用安非他命犯行
    ，顯係卸責之詞。又被告既有施用安非他命，則被告持有安
    非他命吸食器，應合常情。而本件既當場扣得安非他命，且
    共犯陳俊雄亦未供稱扣案之安非他命為自己所有，亦難排除
    扣案安非他命為被告所有之可能。原審未予詳查，遽以被告
    戶籍地非設籍於桃園，而認被告犯罪地不明，顯有違誤等語
    。
四、惟查：本件檢察官起訴被告施用第二級毒品犯行，被告之住
    所、居所或所在地及犯罪地，均非屬原審管轄區域，已如前
    述。而被告於94年3月26日17時許，在桃園縣中壢市○○里○
    鄰○○道路處為警查獲時，除當場扣得安非他命等物，且被
    告經警採尿送驗後確呈安非他命陽性反應，足見被告於94年
    3 月27日為警採尿前回溯96小時內某時，固有施用第二級毒
    品犯行無疑。惟依起訴書所載，檢察官僅泛指被告犯罪地係
    在「台灣地區某處」，並未指明被告究係在何法院管轄區域
    內犯罪，已見本件犯罪地要屬不明，並無證據證明被告係於
    查獲地施用第二級毒品。況現場查獲之安非他命及吸管，係
    同案被告陳俊雄所有，亦據陳俊雄於偵查中供認無誤。公訴
    人指稱該等安非他命亦可能係被告所有，並認查獲地點即為
    本件犯罪地，要屬無據。足見公訴人上訴，為無理由，應予
    駁回，並不經言詞辯論為之。
據上論斷，應依刑事訴訟法第368條、第372條，判決如主文。
中　　華　　民　　國　　94　　年　　9 　　月　　29　　日
　　　　　　　　　刑事第十一庭審判長法  官　陳祐輔
                                    法  官  楊炳禎
                                    法  官  陳國文
以上正本證明與原本無異。
不得上訴。
                                    書記官  蔡棟樑
中　　華　　民　　國　　94　　年　　9 　　月　　29　　日
